# 请教服务合同立账

提问人：DFEmily 时间：2011-04-22 09:32:28
我司与供应商签订了一份节能改善工程服务合同书，约定由供应商投资 40 万的设备和 50 万的设备安装服务费，然后每月按节约能源金额的一定比例付给供应商，合同期限 10 年， 10 年后设备归我司所有，想请教各位这算是融资租赁吗？因为融资租赁太复杂，我想每月直接进劳务费，是否可行？

回答人：chenyiwei
你可以在本版面以“合同能源管理”作为内容关键字，使用全文搜索功能搜索一下。不过本版面以前讨论的多数是节能服务供应商的会计处理。你公司作为服务接受方，会计处理应当是相反的。 一般合同能源管理，采用收益分享模式，你公司应当只有在实际获得节能效益时才需要向供应商支付分成款，并且分成款的金额与你公司所获得额节能收益直接相关。对于服务接受方而言，此类业务一般是采用租赁的会计模式进行处理（对于供应商而言还可能使用类似BOT的会计模式，但现行会计准则对BOT仅规范了服务提供商的处理，没有涉及服务接受方的会计处理）。 租赁模式的首要问题就是根据标的货物所有权上的主要风险和报酬的转移情况判断是融资租赁还是经营租赁。在本案例中，这一判断与合作项目的复杂性有关。如果计划比较简单，在合作计划的开始日就能对未来可获得额节能效益作出较为可靠的估计（例如，将商场内的照明全部换成节能灯具，这时的节能效果是可以可靠预测的），则大体上可以认为标的资产所有权上的主要风险和报酬已经转移给服务接收方，此时服务接受方应按融资租赁模式进行处理；如果对最终的节能效果无法可靠预计的，则可以认为标的资产所有权上的主要风险和报酬尚未转移给服务接收方，服务接受方应按经营租赁进行处理。